臺灣桃園地方法院小額民事判決　　　 110年度壢小字第1138號
原　　　告　葉紅櫻　
訴訟代理人　許宏勛　
被　　　告　洪堅哲　


訴訟代理人　李宸豪　
上列當事人間請求損害賠償事件，本院於民國110年9月30日言詞
辯論終結，判決如下：
    主    文
原告之訴駁回。
訴訟費用新臺幣1,000 元由原告負擔。
    理由要領
一、本件除下列理由要領外，依民事訴訟法第436 條之18第1 項
    規定，僅記載主文，其餘省略。
二、按當事人主張有利於己之事實者，就其事實有舉證之責任，
    民事訴訟法第277 條前段有明文規定。民事訴訟如係由原告
    主張權利者，應先由原告負舉證之責，若原告先不能舉證，
    以證實自己主張之事實為真實，則被告就其抗辯事實即令不
    能舉證，或其所舉證據尚有疵累，亦應駁回原告之請求（最
    高法院17年上字第917 號判例意旨參照）。復按因故意或過
    失，不法侵害他人之權利者，負損害賠償責任；汽車、機車
    或其他非依軌道行駛之動力車輛，在使用中加損害於他人者
    ，駕駛人應賠償因此所生之損害，民法第184 條第1 項前段
    及第191 條之2 前段分別定有明文。是以，侵權行為損害賠
    償請求權之發生，以有故意或過失不法侵害他人之權利為成
    立要件，若行為人之行為無故意或過失，即無賠償之可言。
    申言之，侵權行為之成立，應具備加害行為、侵害權利、行
    為不法、致生損害、相當因果關係、行為人具責任能力及行
    為人須有故意或過失等要件，若任一要件有所欠缺，即無侵
    權行為責任之可言，且原告應就上開要件負舉證責任。又按
    汽車行駛至交岔路口，其行進、轉彎，應依下列規定：二、
    行至無號誌或號誌故障而無交通指揮人員指揮之交岔路口，
    支線道車應暫停讓幹線道車先行；汽車行駛時，駕駛人應注
    意車前狀況及兩車並行之間隔，並隨時採取必要之安全措施
    ，道路交通安全規則第102 條第1 項第2 款、第94條第3 項
    亦有明文。
三、本件原告主張被告於民國110 年1 月29日15時25分許，駕駛
    車牌號碼000-0000號自用小客車（下稱被告車輛），於桃園
    市楊梅區大成路與光復北街路口，未減速、未注意車前狀況
    ，做隨時停車之準備，卻高速撞擊原告所有之車牌號碼000-
    0000號自用小客車（下稱系爭車輛），致系爭車輛受損，而
    受有維修費用新臺幣（下同）19,345元等語。經查，本院當
    庭勘驗證物袋內光碟MOV03656檔案：畫面時間顯示為2020/0
    1/29，15：25：02至05秒時：畫面右下方出現一台黑色自用
    小客車（下稱被告車輛）於新成路直行，被告車輛行至畫面
    右下方新成路黃色網狀線邊緣處時，適一台銀色自用小客車
    （下稱系爭車輛）出現在畫面右上方，自光復北街駛出，兩
    車於畫面右上方黃色網狀線邊緣處發生碰撞。依上開勘驗結
    果，堪認被告車輛已注意車前狀況，並於交岔路口放慢車速
    ，原告卻未注意前方之被告車輛，亦未禮讓幹線道之被告車
    輛先行，堪認本件事故乃因原告駕駛系爭車輛行經上開路口
    時，未注意車前狀況亦未禮讓幹線道車所致，而應負完全之
    肇事責任，道路交通事故調查報告表（二）亦同此見解。從
    而，綜合上開證據調查結果應認被告並無過失，是原告主張
    被告有駕駛不慎之過失云云，實乏所據，並不可採。
四、綜上所述，原告依侵權行之法律關係，請求被告給付19,345
    元，及自起訴狀繕本送達翌日起至清償日止，按年息5 ％計
    算之利息，為無理由，應予駁回。
五、本件事證已臻明確，兩造其餘主張陳述及所提之證據，經審
    酌後於本件判決結果無影響，爰不逐一論述，附此敘明。
六、訴訟費用負擔之依據：民事訴訟法第78條。並依職權確定訴
    訟費用額如主文第2 項所示。
中    華    民    國   110    年    10    月    29    日
                        中壢簡易庭法  官  江碧珊
以上為正本係照原本作成。
如不服本判決，須以違背法令為理由，於判決送達後二十日內向
本庭（桃園市○○區○○路0 段000 號）提出上訴狀。（須按他
造當事人之人數附繕本）。如委任律師提起上訴者，應一併繳納
上訴審裁判費。
中    華    民    國   110    年    10    月    29    日
                                  書記官  張育誠